# 不良资产包回款

提问人：11@ 奕 时间：2021-12-15 19:10:00
A公司将X笔本金合计XXXXX元的债权打包以XXXX亿的价格转让给Y公司。B公司计入“交易性金融资产”核算。B公司（甲方）通过《服务协议》
委托A公司（乙方）管理和处置债权包。《服务协议》约定，A公司作为转让方的部分资产包，仍以B公司的名义继续处置，对该等债权暂不对债务人和担保人发出债权转让通知，也不向法院和仲裁机构申请变更债权人主体。A公司负责对标的资产包的日常管理，A公司制定处置方案并实施。双方确认当资产包组合收购项目回款金额达xx元，每季度，双方结算基础收益、甲方剩余投资本金、乙方服务费（如满足条件）、超额收益分配（如满足条件）问题：B公司收到的回款应先冲减成本，等全部投资成本收回后，再确认投资收益？还是根据《服务协议》，每个结算期先确认投资成本*xx%的基础收益计入投资收益，剩余的回款冲减成本？

回答人：chenyiwei
作为交易性金融资产时，如果无法合理确定可终止确认部分的公允价值的，理论上对于收到的款项均可以确认为投资收益，期末重新计量公允价值并确认公允价值变动损益。但这种做法只是很理想化的情况，实务中很难照此操作。由于不良资产处置的不确定性较大，基于谨慎原则，一般建议：
1 、如果受让方确实享有和承担该不良资产所有权上的主要风险和报酬的，则“收到的回款应先冲减成本，等全部投资成本收回后，再确认投资收益”。
2 、如果风险和报酬没有完全转移的，则受让方应根据不同情况处理，例如考虑其本金安全和基础收益受到保障的程度、获得超额收益可能性的大小和量级等，并关注已收到的款项能否在本金回收和收益分配之间作出合理区分，据此可作出不同的处理。